【裁判字號】    89,訴,747
【裁判日期】    890414
【裁判案由】    強盜
【裁判全文】
臺灣臺中地方法院刑事判決                         八十九年度訴字第七四七號
    公  訴  人  臺灣臺中地方法院檢察署檢察官
    被      告  乙○○
    指定辯護人   本院公設辯護人  丙○○
右列被告因強盜案件，經檢察官提起公訴（八十九年度偵字第一二五八號、八十九年
度偵字第二五九八號），本院判決如左：
    主  文
乙○○連續攜帶兇器竊盜，因防護贓物、脫免逮捕，而當場施以脅迫，處有期徒刑陸
年陸月。開山刀壹把，沒收。
    事  實
一、乙○○意圖為自己不法之所有，且基於概括之犯意，先於八十九年一月五日下午
    四時四十五分許，駕駛其所有之車牌號碼Ｘ２─六二四二號自用小客車前往臺中
    市○○路一六七號「神腦國際通訊行」，向神腦國際通訊行職員甲○○佯稱要購
    買行動電話，俟甲○○取出西門子行動電話一支及摩托羅拉行動電話一支，合計
    二支供乙○○選購時，乙○○即藉故要求甲○○測試該行動電話功能，甲○○表
    示因無晶片故無法測試，乙○○乃佯稱其車上有晶片，而乘甲○○不注意之際竊
    取該二支行動電話走出神腦國際通訊行大門，並進入前開乙○○停於神腦國際通
    訊行門口未熄火之車牌號碼Ｘ２─六二四二號自用小客車內，甲○○見狀隨即追
    上並欲打開乙○○所載之車牌號碼Ｘ２─六二四二號自用小客車右車車門欲加阻
    止拿回該二支行動電話，乙○○明知甲○○當時以手抓住車牌號碼Ｘ２─六二四
    二號自用小客車，竟為防護贓物及脫免逮捕而加足油門逃逸，致甲○○遭乙○○
    所駕駛之車牌號碼Ｘ２─六二四二號自用小客車拖行約三、四公尺而倒地，乙○○因此順利逃逸。乙○○復於八十九年一月七日上午十一時十分許，攜帶其所有
    之兇器開山刀一把前往臺中縣大里市○○路○段五三四號「臺灣大哥大大里門市
    部」，向該行職員丁○○佯稱要購買行動電話，俟丁○○取出西門子行動電話一
    支及幻象八二八行動電話一支，計二支行動電話供乙○○選購時，乙○○即趁丁○○不注意之際竊走該二支行動電話且欲行駕車離去，經丁○○及時發現追出欲
    加以制止時，乙○○為防護贓物及脫免逮捕竟取出上開預藏之開山刀一把作勢攻
    擊黃已純，而當場對丁○○施以脅迫，使丁○○見狀心生畏懼而不敢制止反抗，
    乙○○得逞後駕車逃離現場。嗣於八十九年一月七日下午六時許，在彰化縣田尾
    鄉聖德巷一○八號，為警逮獲，並扣得開山刀一把，始供出其所強得之行動電話
    均已出售予蕭武雄（另由臺灣彰化地方法院檢察署偵辦），並循線查扣上開行動
    電話二支。
二、案經臺中市警察局暨臺中縣霧峰分局移送臺灣臺中地方法院檢察署檢察官偵查起
    訴。
    理  由
一、訊據被告乙○○固坦承於右揭時地有竊取上開行動電話四支之事實不諱，惟矢口
    否認涉有何名重強盜犯行，辯稱：伊是在跑時怕開刀掉下去才拿開山刀跑，另外
    伊知有人在跑但不知有人拉伊車子云云，惟查：被告業已於警訊及偵查中自承：
    「我隨即從我腰際間拔出我預藏之開山刀，欲向門市小姐（指丁○○）砍去後，
    我立刻跑到我所駕駛之自用小客車‧‧‧」（詳見八十九年度偵字第一二五八號
    卷第十四頁）、「‧‧‧他（指甲○○）見狀追來，我便坐上預先發動的車子要
    走，他便抓住我的車子駕駛座右側之玻璃門我拖著他約二、三公尺他才放手‧‧
    ‧」（詳見八十九年度偵字第一二五八號卷第六十四頁），核與被害人丁○○、
    甲○○二人分別於警訊時及偵查中指述及證人蕭燕溪於警訊時、同案被告蕭武雄
    於警訊時及偵查中證述情節相符屬實，復有開山刀一把扣案及贓物領回收據一紙
    附卷可資佐證，足徵被告乙○○上開自白與事實相符，被告矢口否認涉有右揭加
    重強盜犯行，顯係卸責之詞，毫無足採，本案事證已臻明確，被告乙○○右揭犯
    行應堪認定。
二、核被告乙○○所為竊取「神腦國際通訊行」行動電話二支，因防護贓物、脫免逮
    捕，而當場施以強暴部分，係犯刑法三百二十九條之準強盜罪，被告乙○○所為
    攜帶開山刀竊取「臺灣大哥大大里門市部」行動電話二支，因防護贓物、脫免逮
    捕，而當場施以強暴部分，係犯刑法三百二十九條之準強盜罪，而有同法第三百
    二十一條第一項第三款之情形，應依同法第三百三十條第一項論處。被告二次犯
    行，時間緊接，所犯構成要件相同之罪，顯係出於概括之犯意為之，為連續犯，
    爰依刑法第五十六條之規定以一攜帶兇器強盜罪論，並加重其刑。另公訴人認被
    告乙○○前曾有多次犯違反麻醉藥品管理條例案件，最近一次係於民國八十四年
    七月間因犯違反麻醉藥品管理條例案件，經法院判處有期徒刑三月確定，於八十
    五年四月二十三日執行完畢，惟查卷附臺灣臺中地方法院檢察署刑案資料查註紀
    錄表及本院被告全國前案紀錄表並無被告上開犯罪紀錄，而上開紀錄應係另一同
    案被告蕭武雄之前案紀錄，是公訴人認被告有上開犯罪紀錄，而請求依累犯之規
    定加重其刑，應係誤認併予敘明。審酌被告乙○○身強體狀不知謀求正當工作賺
    取報酬，竟為宵小行經，且經被害人發覺後更進而持開山刀作勢欲刺逮捕之人，
    危害社會治安甚鉅，且於犯後未能自始至終坦承犯行，量處被告乙○○有期徒刑
    六年六月。（公訴人雖具體求刑三年六月，惟被告所犯刑法第三百三十條之罪，
    其法定刑為五年以上十二年以下有期徒刑，本院斟酌上情量處被告如主文所示之
    刑，始符規定並可收警惕之效，併予敘明。）。扣案之開山刀一把，係犯罪所用
    之物，且為被告乙○○所有，應予宣告沒收。
據上論斷，應依刑事訴訟法第二百九十九條第一項前段，刑法第五十六條、第三百二
十九條、第三百三十條第一項、第三十八條第一項第二款，判決如主文。
中      華        民        國    八十九    年  四      月    十四      日
                                臺灣臺中地方法院刑事第四庭
                                    法  官  胡  忠  文
右正本證明與原本無異。
不服本判決，應於判決送達後十日內向本院提出上訴狀（應附繕本），上訴於臺灣高
等法院臺中分院。
                                    書記官
中      華        民        國    八十九    年  四      月    十四      日
刑法第三百二十九條
竊盜或搶奪，因防護贓物、脫免逮捕或湮滅罪證，而當場施以強暴、脅迫者、以強盜
論。
刑法第三百三十條
犯強盜罪而有第三百二十一條第一項各款情形之一者，處五年以上十二年以下有期徒
刑。
前項之未遂犯罰之。


司法院資訊處製作；財團法人民間司法改革基金會備份。
